【裁判字號】    98,易,426
【裁判日期】    980914
【裁判案由】    傷害
【裁判全文】
臺灣屏東地方法院刑事判決               98年度易字第426號
公  訴  人  臺灣屏東地方法院檢察署檢察官
被      告  甲○○
上列被告因傷害案件，經檢察官提起公訴（98年度偵字第1548號
），本院判決如下：
    主  文
甲○○共同傷害人之身體，處拘役拾日，如易科罰金，以新臺
幣壹仟元折算壹日。
    事  實
一、甲○○於民國97年9 月22日因涉嫌詐欺案件為警查獲，認係
    當時在第一銀行屏東分行任職之乙○○舉發，因而懷恨在心
    ，竟夥同不詳姓名之成年男子，共同基於傷害之犯意聯絡，
    於97年11月20日8 時10分許，搭乘該不詳姓名之男子所騎乘
    之機車，在屏東縣屏東市○○路與公園西路交岔路口處，攔
    截騎機車上班之乙○○，甲○○並手持鐵棍朝乙○○背部揮
    打數下後，其等2 人隨即離去，致乙○○因而受有背部挫傷
    之傷害。
二、案經乙○○訴由屏東縣政府警察局屏東分局報告臺灣屏東地
    方法院檢察署檢察官偵查起訴。
    理  由
一、按傳聞法則之重要理論依據，在於傳聞證據未經當事人之反
    對詰問予以核實，乃予排斥，惟若當事人已放棄對原供述人
    之反對詰問權，於法院審判時表明同意該等傳聞證據可作為
    證據，基於證據資料愈豐富，愈有助於真實發現之理念，並
    貫徹刑事訴訟法修法加重當事人進行主義之精神，確認當事
    人對於證據能力有處分權之制度，傳聞證據經當事人同意作
    為證據，法院認為適當者，亦得為證據；另當事人於調查證
    據時，對於傳聞證據表示「沒有意見」、「對於證據調查無
    意見」，而未於言詞辯論終結前聲明異議，應視為已有將該
    等傳聞證據採為證據之同意，刑事訴訟法第159 條之5 定有
    明文。本件證人乙○○之警詢陳述、診斷證明書、臺灣屏東
    地方法院檢察署97年度偵字第6509號起訴書、本院98年度簡
    字第303 號刑事判決書、偵查報告等資料，檢察官及被告於
    本院審理時就該等審判外證據，知有刑事訴訟法第159 條第
    1 項不得為證據之情形，均表示同意有證據能力，且未於言
    詞辯論終結前聲明異議，本院審酌上開證據資料作成時之情
    況，並無任何違法取證之不適當情形，且對於被告涉案之事
    實具有相當之關聯性，依刑事訴訟法第159 條之5 規定，認
    具有證據能力。
二、訊據被告甲○○矢口否認有何傷害犯行，辯稱：那天早上我
    在青草茶店幫忙燒青草，我沒有打乙○○，但我願意跟他道
    歉云云。經查：
  (一)上開事實，業據證人即被害人乙○○於警詢、偵訊及本院審
    理時證稱：97年9 月22日下午被告來第一銀行領款，他是警
    示戶，帳戶內有150 萬元，我們銀行通知警察將他帶走，所
    以對他印象深刻。97年11月20日上午我上班時，經過中山路
    及公園西路路口，有一部機車很快騎過來，被告持鐵棍朝我
    背部打1 下，我往後看，被告被一位年輕人載，手持鐵棍，
    作勢要打我，我加速跑走，撞到路口工地跌倒，被告又過來
    從我背部打2 下，當時被告戴半罩式安全帽，我有看到他的
    正面，後來我就騎車離開並驗傷報案。被告曾因警示帳戶跟
    我理論，我有受過訓練去記一個人的特徵，所以對他有印象
    ，可以確認就是被告打我等語明確（警卷第6 至13頁，偵卷
    第12至14頁，本院卷第28至29頁）。查證人與被告在詐欺案
    發生前並不認識，亦無怨隙，衡情當無任意誣陷被告，並導
    致自己須多次到院說明之理。又其第一次警詢時即明確描述
    加害人之特徵為年約50歲，略胖等情，與被告年齡及身形均
    互核相符；且被告自承當日進入銀行有一會兒的時間（本院
    卷第38頁），並非短暫，顯見證人確有充足之時間記住被告
    之身形特徵，被告係於證人工作場所發生刑事案件，並遭警
    察至銀行帶回警局，此一事件非屬尋常，自當使證人有深刻
    印象，足認證人並無誤認之可能，益徵其前開證詞，應可採
    信。
  (二)被告確因涉嫌詐欺案件，為檢察官提起公訴，由本院判處有
    期徒刑7 月，緩刑3 年，並提供80小時之勞動服務在案，有
    臺灣屏東地方法院檢察署97年度偵字第6509號起訴書、本院
    98年度簡字第303 號刑事判決書附卷可稽，顯見被告確實因
    證人乙○○之舉報而受刑事訴追，其若因此心生不滿，怨恨
    難消而起意毆打教訓證人乙○○，尚與社會常情無違，是被
    告並非沒有毆打證人乙○○之動機。況被告於本院審理時，
    公訴人曾問及是否願意向證人乙○○道歉，被告表示願意，
    有審判筆錄可按（本院卷第29頁），足徵其確有上開毆打證
    人乙○○之情事，否則豈有任意向證人致歉之理？
  (三)此外，復有診斷證明書及偵查報告附卷可稽，顯見被害人乙
    ○○確實因被告之毆打而受有傷害。至被害人乙○○雖具狀
    請求本院傳訊被告姪子以查明是否為本案共同被告，然查，
    公訴人就此並未請求傳訊，且被害人乙○○業已供稱無法明
    確指認該名共同被告，本院認為並無予以傳訊必要，附此敘
    明。綜上所述，被告確有於前開時地與另一不詳姓名男子共
    同毆打被害人乙○○之行為無誤，本件事證明確，被告犯行
    ，洵堪認定。
三、核被告所為，係犯刑法第277 條第1 項之傷害罪。其與另一
    不詳姓名成年男子就上開犯行有犯意聯絡及行為分擔，為共
    同正犯。爰審酌被告之素行，因遭被害人舉發即夥同他人共
    同毆打被害人，被害人之受傷程度，犯罪迄今未與被害人成
    立和解並賠償損害，犯罪後否認犯行，態度不佳，學歷國小
    畢業，家庭經濟狀況貧寒等一切情狀，並參酌檢察官之求刑
    ，量處如主文所示之刑。至被告持以毆打被害人所用之鐵棍
    1 支，尚乏證據證明為被告或另一不詳姓名成年男子所有，
    且未扣案，爰不為沒收之諭知，併此敘明。
據上論斷，應依刑事訴訟法第299 條第1 項前段，刑法第28條、
第277 條第1 項、第41條第1 項第1 款，刑法施行法第1 條之1
，判決如主文。
本案經檢察官簡志祥到庭執行職務。
中    華    民    國    98    年    9     月    14    日
                  刑事第二庭    法  官  翁世容
以上正本證明與原本無異。
如不服本判決應於收受判決後10日內向本院提出上訴書狀，並
應敘述具體理由；其未敘述上訴理由者，應於上訴期間屆滿後
20日內向本院補提理由書（均須按他造當事人之人數附繕本）
「切勿逕送上級法院」。
中    華    民    國    98    年    9     月    14    日
                                書記官  賀燕花
附錄本判決論罪之法條：
刑法第277條第1項
傷害人之身體或健康者，處3 年以下有期徒刑、拘役或1 千元以
下罰金。


司法院資訊處製作；財團法人民間司法改革基金會備份。
